【裁判字號】    95,抗,766
【裁判日期】    951211
【裁判案由】    本票裁定
【裁判全文】
臺灣臺北地方法院民事裁定               95年度抗字第766號
抗  告  人  甲○○
相  對  人  日盛國際商業銀行股份有限公司
法定代理人  乙○○
上列當事人間聲請本票裁定事件，抗告人對於民國95年5月8日本
院所為之95年度票字第55811號裁定提起抗告，本院裁定如下
    主  文
抗告駁回。
抗告程序費用新臺幣壹仟元由抗告人負擔。
    理  由
一、按執票人向本票發票人行使追索權時，得聲請法院裁定後強
    制執行，票據法第123 條定有明文。次按本票執票人，依票
    據法第123條規定，聲請法院裁定許可對發票人強制執行，
    係屬非訟事件，此項聲請之裁定，及抗告法院之裁定，僅依
    非訟事件程序，以審查強制執行許可與否，並無確定實體上
    法律關係存否之效力，如發票人就票據債務之存否有爭執時
    ，應由發票人提起確認之訴，以資解決（最高法院57年台抗
    第76號判例意旨參照）。
二、抗告意旨略以：抗告人於民國95年3、4月間通過中華民國銀
    行公會會員辦理消費金融案件無擔保債務協商機制，每月確
    按規定金額還款，由最大債權銀行安泰商業銀行統一辦理收
    款及撥付各債權銀行款項之作業，為何還收到本票准許強制
    執行裁定，抗告人於95年9月26日電詢相對人，相對人之服
    務人員告知應該是協商之前因為遲繳所造成，不必理會本票
    准許強制執行裁定，並提出無擔保債務協商機制協議書、無
    擔保債務還款計畫、安泰商業銀行通知函影本各1份為證。
    並聲明：(一)原裁定廢棄。(二)程序費用及抗告費用均由相對人
    負擔。
三、經查，本件相對人主張其執有抗告人於93年8月18日簽發，
    付款地在相對人臺北市○○○路○段10號，金額新臺幣（下
    同）120,000元，利息按年息12.88%計算，免除作成拒絕證
    書，未載到期日之本票1紙，詎於到期後於95年2月19日經提
    示僅付款部分外，尚餘91,672元未獲清償，依票據法第123
    條聲請裁定許可強制執行等情，業據提出與所述相符之本票
    為證，系爭本票從形式上觀之，要件並無不合，而抗告人上
    開所述縱然屬實，亦屬實體上法律關係存否之爭執，依首開
    說明，非本件非訟程序所得加以審究。從而，抗告意旨指摘
    原裁定不當，求予廢棄，為無理由，應予駁回。
四、據上論結，本件抗告為無理由，依非訟事件法第46條、第21
    條第2項、第24條第1項、民事訴訟法第495條之1第1項、第
    449 條第1項、第78條，裁定如主文。
中    華    民    國    95    年    12    月     11   日
              民事第三庭  審判長法  官  吳光釗
                                法  官  賴錦華
                                法  官  曾啟謀
以上正本係照原本作成
本裁定不得抗告
中    華    民    國    95    年    12    月    11     日
                                書記官  王月伶


司法院資訊處製作；財團法人民間司法改革基金會備份。
